【裁判字號】    98,上易,891
【裁判日期】    980630
【裁判案由】    竊盜
【裁判全文】
臺灣高等法院臺中分院刑事判決         98年度上易字第891號
上  訴  人  臺灣彰化地方法院檢察署檢察官
被      告  甲○○
                    現於臺灣臺中戒治所執行強制戒治中
上列上訴人因被告竊盜案件，不服臺灣彰化地方法院98年度易字
第 277號中華民國98年4月5日第一審判決（起訴案號：臺灣彰化
地方法院檢察署98年度偵字第 834號），提起上訴，本院判決如
下：
    主  文
原判決撤銷。
甲○○攜帶兇器毀壞其他安全設備竊盜，處有期徒刑伍月，如易
科罰金，以新臺幣壹仟元折算壹日。
    事  實
一、甲○○意圖為自己不法之所有，於民國97年11月17日凌晨 2
    時許，在彰化縣員林鎮○○路37號旁「檳榔賢檳榔攤」前，
    持客觀上足供兇器使用之油壓剪剪斷檳榔攤之鎖頭（該鎖頭
    已達毀壞不堪使用狀態，惟毀損部分未據告訴）後，進入檳
    榔攤內竊取丙○○所有之保力達、維士比各 2瓶、蠻牛10瓶
    、咖啡2瓶及檳榔6包得逞。嗣於97年11月19日晚間10時許，
    在彰化縣員林鎮○○路○段2巷口，因形跡可疑為警盤查，甲
    ○○於有偵查犯罪職權之員警未發覺其前開竊盜犯行前，即
    主動向員警自首本件犯行，並接受裁判，而查悉上情。
二、案經彰化縣警察局員林分局報請臺灣彰化地方法院檢察署檢
    察官偵查起訴。
    理  由
一、訊據被告甲○○，對於前開犯罪事實均坦承不諱，核與證人
    即被害人丙○○於警詢及本院審理時證述情節相符，並有現
    場照片1張、2張分別附警卷與本院卷可稽，足認被告自白與
    事實相符，堪可採信。本件事證明確，被告前開犯行均堪認
    定。
二、按刑法第321條第1項第 3款之攜帶兇器竊盜罪，係以行為人
    攜帶兇器竊盜為其加重條件，此所謂兇器，其種類並無限制
    ，凡客觀上足對人之生命、身體、安全構成威脅，具有危險
    性之兇器均屬之，且祇須行竊時攜帶此種具有危險性之兇器
    為已足，並不以攜帶之初有行兇之意圖為必要（最高法院79
    年臺上字第5253號判例意旨參照）。查本件被告行竊時所使
    用之油壓剪為堅硬金屬材質，且可剪斷鎖頭，若用以攻擊人
    體，客觀上顯足以傷害人之生命、身體至明，自為具有危險
    性之兇器無疑。又刑法第321條第1項第 2款所謂「其他安全
    設備」，係指除門扇牆垣以外，依通常觀念足認為防盜之一
    切設備而言（最高法院25年上字第4168號判例、78年度臺上
    字第4418號判決參照）。而所謂安全設備，並不以與住宅、
    有人居住之建築物、船艦有關者，始足當之（最高法院76年
    度臺上字第2208號判決意旨參照）。是本件被告攜帶客觀上
    足以對人之生命、身體造成危害可供兇器使用之油壓剪 1支
    ，破壞丙○○所經營「檳榔賢檳榔攤」附掛門鎖之安全設備
    （參本院卷附與前遭被告毀壞同型式之鎖頭照片），進而侵
    入該檳榔攤內行竊財物，自應論以刑法第321條第1項第 2款
    、第 3款之攜帶兇器毀壞安全設備竊盜罪。是核被告本案所
    為，係犯刑法第321條第1項第3款、第2款之攜帶兇器毀壞安
    全設備竊盜罪。又查，本案被告係因形跡可疑為警盤查，經
    警詢問最近有無犯案時，主動向警坦承本件犯行，並帶同員
    警前往行竊地點，於被告供出之前，被害人尚未報案，是員
    警亦不知有本件竊案發生等情，業據被告供明在卷，並有原
    審電話洽辦公務紀錄單在卷可稽，足見被告確係於警察發覺
    本件犯罪前，即主動向警自首上開竊盜犯行，嗣亦接受裁判
    ，核與刑法第62條自首之規定相符，爰依刑法第62條前段規
    定減輕其刑。
三、原判決認被告罪證明確而予科刑，固非無見，惟查：本件被
    告攜帶客觀上足以對人之生命、身體造成危害可供兇器使用
    之油壓剪 1支，破壞丙○○所經營「檳榔賢檳榔攤」附掛門
    鎖之安全設備，進而侵入該檳榔攤內行竊財物，應論以刑法
    第321條第1項第2款、第3款之攜帶兇器毀壞安全設備竊盜罪
    ，已詳如前所論述。原審疏未審酌被告毀壞安全設備竊盜部
    分，容有違誤，而有未洽；此外本件被告所犯係最重本刑為
    五年以下有期徒刑以下之刑之罪，且原審諭知被告處有期徒
    刑五月，然原審判決未敘明被告有何不得易科罰金之事由而
    並未同時諭知被告得易科罰金之標準，復於判決適用法條欄
    漏引刑法第41條第 1項前段之規定，亦有未合。檢察官以上
    揭原審認定被告所犯罪名有誤之事由提起上訴，即為有理由
    ，且原判決既有上揭可議之處，自應由本院將原判決撤銷改
    判。爰審酌被告於深夜持客觀足供兇器使用之油壓剪毀壞他
    人門鎖行竊，對社會治安多有危害，被告正值年輕力壯，不
    思以正當方法賺取金錢，竟為本案竊盜犯行，犯後坦承犯行
    ，且其行竊所得財物之價值尚非甚高，及其犯罪之動機、目
    的、手段等一切情狀，量處如主文第二項所示之刑，並同時
    諭知易科罰金之折算標準，以示懲儆。另本件被告持供以破
    壞丙○○所經營「檳榔賢檳榔攤」附掛門鎖之安全設備，進
    而侵入該檳榔攤內行竊財物之油壓剪 1支，並未扣案，被告
    亦供陳已未在其持有之中，且查該油壓剪復非屬違禁物，為
    免將來執行產生窒礙難行，爰不併予宣告沒收，附予敘明。
據上論斷，應依刑事訴訟法第369條第1項前段、第364條、第299
條第1項前段，刑法第321條第1項第 3款、第2款、第62條前段、
第41條第1項前段，刑法施行法第1條之1，判決如主文。
本案經檢察官乙○○到庭執行職務。
中    華    民    國    98    年     6    月    30    日
            刑事第一庭  審判長法  官  陳  紀  綱
                              法  官  姚  勳  昌
                              法  官  張  智  雄
以上正本證明與原本無異。
不得上訴。
                              書記官  詹  雅  婷
中    華    民    國    98    年     6    月    30    日
附錄論罪科刑法條
中華民國刑法第321條
（加重竊盜罪）
犯竊盜罪而有左列情形之一者，處六月以上、五年以下有期徒刑
：
一、於夜間侵入住宅或有人居住之建築物、船艦或隱匿其內而犯
    之者。
二、毀越門扇、牆垣或其他安全設備而犯之者。
三、攜帶兇器而犯之者。
四、結夥三人以上而犯之者。
五、乘火災、水災或其他災害之際而犯之者。
六、在車站或埠頭而犯之者。
前項之未遂犯罰之。


司法院資訊處製作；財團法人民間司法改革基金會備份。
